【裁判字號】    99,訴緝,217
【裁判日期】    991224
【裁判案由】    偽造文書等
【裁判全文】
臺灣臺北地方法院刑事判決            99年度訴緝字第217號
公  訴  人  臺灣臺北地方法院檢察署檢察官
被      告  林栓蔚
上列被告因偽造文書等案件，經檢察官提起公訴（98年度偵字第
15730號），被告於準備程序中就被訴事實為有罪之陳述，經本
院合議庭裁定改用簡式審判程序，判決如下：
    主  文
林栓蔚共同行使偽造公文書，足以生損害於公眾及他人，處有期
徒刑壹年，如附表「沒收物及依據」欄所示之沒收物均沒收。
    事  實
一、林栓蔚與林韋信（業經本院以98年度訴字第1311號判決判處
    有期徒刑1年確定）於民國98年3月間，因積欠地下錢莊債務
    ，無力償還，渠等明知與其接洽之地下錢莊成員即真實姓名
    、年籍均不詳，綽號「大哥」、「大姐」、「慧姐」、「鳳
    梨」、「黃經理」之成年男女（以下均逕稱綽號），係共組
    詐欺集團，利用一般人對於檢察機關偵辦案件之流程大多不
    甚熟悉、接獲自稱檢察機關公務員之來電均會信以為真並聽
    從其指示辦理之心理，而以偽造公文書及冒稱為公務員等方
    式，詐騙他人之財物。詎林韋信、林栓蔚為貪圖「大哥」、
    「大姐」、「慧姐」、「鳳梨」、「黃經理」等人所允諾先
    前所貸款項全免、事成後另可獲得數萬元報酬之利益，竟應
    允「大哥」、「大姐」、「慧姐」、「鳳梨」、「黃經理」
    等人之邀，加入該詐欺集團，而與「大哥」、「大姐」、「
    慧姐」、「鳳梨」、「黃經理」及其所屬之詐欺集團成員共
    同基於意圖為自己不法所有之詐欺取財、行使偽造公文書、
    冒充公務員行使職權之犯意聯絡，先由前開詐欺集團中之不
    詳成年成員，佯稱係玉山銀行中和分行職員，於98年3月31
    日上午10時20分許，以楊淑米（業經檢察官為不起訴處分）
    所申辦0000000000之行動電話門號撥打電話予魏謝鳳嬌，向
    魏謝鳳嬌表示有人以其名義，至該行表示欲自其帳戶內提領
    新臺幣（下同）90萬元，魏謝鳳嬌回答並無此事，該職員即
    表示將電話直接轉接至臺北市政府之偵查處報案，再由該詐
    欺集團中另名不詳成年成員佯稱係「黃立維檢察官」，並告
    知魏謝鳳嬌涉嫌洗錢防制法，業經傳喚兩次均未到庭，法院
    將凍結其財產，並詢問魏謝鳳嬌各銀行帳戶及存款金額，最
    後指示魏謝鳳嬌至玉山銀行領取75萬元交付法院保管，由法
    院將該筆款項代為轉存至國際商銀云云，致魏謝鳳嬌信以為
    真，乃於電話中同意將其款項交付監管，並約定於同日下午
    1時30分許，至臺北市○○路186號之1之萊爾富便利商店門
    口交付監管款項。嗣前揭詐欺集團見魏謝鳳嬌已上鉤，旋即
    聯繫林韋信、林栓蔚，指示渠2人先至某不詳地點與「黃經
    理」會合後，再一起前往該約定地點，並指示渠等之分工方
    式為由林韋信負責出面取款，林栓蔚及「黃經理」負責在附
    近隱密處監看、聯繫。嗣林韋信與林栓蔚、「黃經理」會合
    後，「黃經理」即將該詐欺集團事先偽造表示魏謝鳳嬌違反
    洗錢防制法，聲請監管帳戶資金75萬元意思之如附表編號三
    至七所示之「臺灣台北地方法院地檢署偵查卷宗」卷面、「
    個人資料外洩授權止付申請書」（有財政部金融監控管理中
    心之字樣）、「法務部行政執行假扣押處份（「分」之誤寫
    ）命令」、「請求暫時性凍結執行聲請書」（有臺灣台北地
    方法院檢察署之字樣）、「台北地方法院地檢署監管科」公
    文書各1張（林韋信、林栓蔚未參與偽造公文書犯行），及
    已蓋有偽造「臺灣臺北地方法院印－聯單收據專用」印文之
    空白「臺灣台北地方法院收據」1份（一式三聯，收據編號
    001684）與林韋信，並推由林韋信將如附表編號三至七所示
    偽造公文書內關於魏謝鳳嬌個人資料等記載，填載在上開空
    白收據第1聯上之繳款人姓名、住址、身分證號、案由、實
    收金額欄位內，復在「填單員」欄、「收款員」欄上冒用「
    鄧建志」之名義偽造「鄧建志」之簽名各1枚，並藉由複寫
    功能將上開記載複印至該收據第2聯及第3聯之相對應欄位內
    ，同時藉此偽造「鄧建志」之簽名各1枚於該收據第2聯及第
    3聯之「填單員」欄、「收款員」欄內，而偽造上揭「臺灣
    台北地方法院收據」1份後，再與林栓蔚、「黃經理」一同
    搭車前往約定地點即臺北市○○路186號之1之萊爾富便利商
    店附近等候，俟同日下午1時30分許，經林栓蔚、「黃經理
    」在上址附近隱密處監看，確認魏謝鳳嬌已依約抵達，且無
    報警跡象後，即通知林韋信出面向魏謝鳳嬌取款。林韋信接
    獲林栓蔚之通知後，即前往上開便利商店門口並走近魏謝鳳
    嬌身旁，向之佯稱其係上面派來的云云，並將如附表編號三
    至七所示偽造之偵查卷宗卷面、假扣押處份命令、請求暫時
    性凍結執行聲請書、個人資料外洩授權止付申請書、台北地
    方法院地檢署監管科出示並交付與魏謝鳳嬌以行使之，使魏
    謝鳳嬌更深信林韋信確乃「臺灣臺北地方法院檢察署監管科
    」專員「鄧建志」，而假冒臺灣臺北地方法院檢察署公務員
    行使財產扣押之公務員職權，足以生損害於臺灣臺北地方法
    院檢察署、法務部、本院、財政部對所屬人員管理及職務執
    行之正確性，及鄧建志之權益，並致魏謝鳳嬌陷於錯誤，誤
    認林韋信係臺灣臺北地方法院檢察署承辦財產監管事務之公
    務員，而當場交付現金75萬元與林韋信。林韋信收款後，再
    將如附表編號一所示之偽造「臺灣台北地方法院收據」中之
    第三聯即收據聯交付與魏謝鳳嬌而行使之。林韋信於詐得上
    開75萬元之款項後，即依指示將款項交付予「黃經理」攜走
    。嗣魏謝鳳嬌察覺受騙，報警處理，並將其所收執之前揭偽
    造公文書交由警方採證，經採集指紋送驗後，發現與林韋信
    之右拇指、左食指、左拇指、右環指、右食指、右小指指紋
    相符，始循線查悉上情。
二、案經魏謝鳳嬌訴由臺北市政府警察局中山分局報請臺灣臺北
    地方法院檢察署檢察官偵查起訴。於準備程序中，被告就被
    訴事實為有罪之陳述，經本院合議庭裁定改用簡式審判程序
    。
    理  由
一、上揭事實，業據被告林栓蔚坦承不諱，核與共同被告林韋信
    於本院中之供述（見本院卷第18頁至第19頁、第59頁至第60
    頁反面）、告訴人魏謝鳳嬌於警詢時之指訴相符（見偵查卷
    第9頁至第13頁），並有告訴人魏謝鳳嬌所提出偽造之「臺
    灣台北地方法院檢察署偵查卷宗」、「請求暫時性凍結執行
    聲請書」、「個人資料外洩授權止付申請書」、「法務部行
    政執行假扣押處份命令」、「台北地方法院地檢署監管科」
    、「臺灣台北地方法院收據」公文書原本各1紙（見本院卷
    第46頁至第51頁），及內政部警政署刑事警察局98年5月26
    日刑紋字第0980068 026號鑑驗書1份（見偵查卷第23頁至第
    31頁）附卷可稽，足徵被告前開出於任意性之自白與事實相
    符，堪以採信。本案事證明確，被告犯行堪以認定，應依法
    論科。
二、論罪科刑：
  (一)按刑法第218條第1項所稱之公印，指表示公務機關或機關長
    官資格及其職務之印信而言，即俗稱大印與小官章，至其形
    式凡符合印信條例規定之要件而製頒，無論為印、關防、職
    章、圖記，如足以表示其為公務主體之同一性者，均屬之，
    故「機關內收發室之圖記，僅足為該機關內一部份之識別，
    不足以表示公署或公務員之資格，不得謂之公印」；「偽造
    『臺灣省公路局票證章』印文，如該印文僅係表示過橋費已
    經繳納，而非表示公署或公務員之資格，自與偽造公印文之
    要件不合」；「若僅為證明稅款已經繳納之稅戳，其效用顯
    然不同，自難以公印論」；「上訴人所偽造之『台灣北區電
    信管理局』印章，與該局之全銜『交通部台灣北區電信管理
    局』，二者尚非一致，所偽刻之印章，能否稱為該局之公印
    ，非無斟酌餘地」（最高法院33年上字第1458號、69年台上
    字第693號、71年台上字第1831號判例意旨；同院84年度台
    上字第6118號、89年度台上字第3155號判決意旨參照）。查
    如附表編號一、二所示偽造公文書上之「臺灣台北地方法院
    印－聯單收據專用」印文，僅為表示繳款人業已繳納費用之
    證明，而非表示公署或公務員之資格，自難以公印文論，應
    屬私印文；如附表編號三至七所示偽造公文書上之「台灣台
    北地方法院監管科」印文，因實際上並無該機關，且本院之
    全銜為「臺灣臺北地方法院」，故上開印文亦非屬公印文，
    而係私印文甚明。
  (二)再按所謂文書，乃以文字或符號為一定之意思表示，具有存
    續性，以為法律上或社會生活上重要事項之證明者而言，故
    不論係影本或原本，若有上述文書之性質，均屬文書之範疇
    。又按刑法上所稱之「公文書」，係指公務員職務上製作之
    文書，與其上有無使用「公印」無涉；若由形式上觀察，文
    書之製作人為公務員，且文書之內容係就公務員職務上之事
    項所製作，即令該偽造之公文書上所載製作名義機關不存在
    ，或該文書所載之內容並非該管公務員職務上所管轄，然社
    會上一般人既無法辨識而仍有誤信為真正之危險，仍難謂非
    公文書（最高法院54年度台上字第1407號判例意旨參照）。
    查上開如附表所示之「臺灣台北地方法院地檢署偵查卷宗」
    卷面、「個人資料外洩授權止付申請書」（有財政部金融監
    控管理中心等字樣）、「法務部行政執行假扣押處份命令」
    、「請求暫時性凍結執行聲請書」（有臺灣台北地方法院檢
    察署等字樣）、「台北地方法院地檢署監管科」公文、「臺
    灣台北地方法院收據」，形式上均已表明係臺灣臺北地方法
    院檢察署、本院、法務部、財政部等政府機關所出具，其內
    容又係關於刑事案件之偵辦情形，自有表彰該等公署公務員
    本於職務而製作之意，雖臺灣臺北地方法院檢察署、財政部
    內部並無「監管科」、「金融監控管理中心」之單位，是該
    等文書所載製作名義人顯係虛構，然依前揭說明，仍均屬公
    文書。
  (三)共同被告林韋信冒充臺灣臺北地方法院檢察署監管科專員鄧
    建志，並持上開偽造之公文書對告訴人魏謝鳳嬌行騙，自足
    以生損害於臺灣臺北地方法院檢察署、法務部、本院、財政
    部對所屬人員管理及職務執行之正確性，及鄧建志之權益，
    當無疑義。
  (四)核被告所為，係犯刑法第339條第1項之詐欺取財罪、同法第
    216條、第211條之行使偽造公文書、同法第158條第1項之冒
    充公務員行使職權罪。又偽造文書與行使本屬兩罪，如對於
    偽造行為並未參與實施，縱事後知其為偽造而行使，亦衹負
    行使責任，不應兼論偽造（最高法院51年台上字第874號判
    例同此意旨），本案並無積極證據證明被告就前揭屬公文書
    之「臺灣台北地方法院地檢署偵查卷宗」卷面、「個人資料
    外洩授權止付申請書」、「法務部行政執行假扣押處份命令
    」、「請求暫時性凍結執行聲請書」、「台北地方法院地檢
    署監管科」之偽造行為有所參與，自僅就行使行為負責。被
    告與共同被告林韋信、「大哥」、「大姐」、「慧姐」、「
    鳳梨」、「黃經理」及其所屬之詐欺集團成員，就上開犯行
    ，具有犯意聯絡及行為分擔，應論以共同正犯。再被告與共
    同被告林韋信、「大哥」、「大姐」、「慧姐」、「鳳梨」
    、「黃經理」及其所屬之詐欺集團成員共同持上揭偽造之公
    文書、冒充公務員行使公務員職權而向告訴人詐騙財物之行
    為，就社會一般通念，應僅認為只有一個行使偽造公文書、
    冒充公務員行使公務員職權而向告訴人詐騙財物之行為，立
    法雖將牽連犯規定刪除，惟若將上開行為評價為法律犯罪概
    念之數行為，而予以併合處罰，將難契合人民感情，是宜認
    被告係出於一個犯意，實行一個犯罪行為，而侵害國家、社
    會及個人法益，且該當於行使偽造公文書、冒充公務員行使
    職權及詐欺取財罪之犯罪構成要件，係一行為觸犯數罪名，
    為想像競合犯，依刑法第55條規定，應從一重之行使偽造公
    文書罪處斷。爰審酌被告為圖無償免除債務，及不勞而獲，
    竟與上揭「大哥」等人所屬之詐欺集團，利用一般民眾欠缺
    法律專業知識、對於檢察機關偵辦案件程序未必瞭解，及民
    眾對於檢察機關人員執行職務公信力之信賴等心理，而以偽
    造公文書及冒充公務員之方式遂行其詐騙行為，手段卑劣，
    且對於告訴人造成之損害非輕，所為實應予以非難，惟念其
    犯後坦承犯行，深表悔意，態度良好，且其於本案犯罪之角
    色分工上，較諸「大哥」、「大姐」、「慧姐」、「鳳梨」
    「黃經理」等核心份子而言，尚居於較次要之地位等一切情
    狀，認檢察官具體求處有期徒刑1年，應屬適當，爰量處如
    主文所示之刑，以示警懲。
三、沒收：
  (一)扣案如附表編號一、編號三至編號七所示之偽造公文書（扣
    押物清單漏未記載），雖均係被告共同犯本案所用之物，然
    已因行使而均交付與告訴人，均非被告或其他共犯所有，亦
    均非違禁物，自均不能諭知沒收，然其上所偽造之附表編號
    一、編號三至編號七「沒收物及依據」欄所示之印文、簽名
    ，不問屬於犯人與否，均應依刑法第219條之規定諭知沒收
    。
  (二)按刑法第38條第3項係規定「犯人」所有供犯罪所用之物，
    得宣告沒收，並非規定屬「被告」所有之物，始得宣告沒收
    ，而共同正犯於意思聯絡範圍內，組成一共犯團體，團體中
    之任何成員均為「犯人」，是供犯罪所用之物，只要屬於「
    犯人」所有，均得宣告沒收，不以必屬於本案被告所有者為
    限（參照最高法院92年度台上字第787號判決），此即刑法
    學理上「共犯連帶沒收」理論，準此，數人共同犯罪之情形
    時，就因犯罪依法沒收之物，不論究係為共犯何人所有，就
    各共犯之判決均應宣告沒收之從刑。從而，未扣案如附表編
    號二所示之偽造公文書2張均為共同正犯林韋信所有且為供
    被告共同犯本罪所用之物，雖未扣案，但無證據證明已滅失
    ，均應依刑法第38條第1項第2款之規定諭知沒收，其上偽造
    之「臺灣台北地方法院印－聯單收據專用」印文各1枚、及
    填單員欄、收款員欄處偽造之「鄧建志」簽名各1枚，因前
    揭偽造之2張公文書均業經本院宣告沒收而無依刑法第219條
    規定重複諭知沒收之必要，併此敘明。
據上論斷，應依刑事訴訟法第273條之1第1項、第299條第1項前
段，刑法第28條、第158條第1項、第216條、第211條、第339條
第1項、第55條、第219條、第38條第1項第2款，刑法施行法第1
條之1，判決如主文。
本案經檢察官楊婉鈺到庭執行職務。
中    華    民    國    99    年    12    月    24    日
                  刑事第十庭  法  官  謝昀璉
上正本證明與原本無異。
如不服本判決應於收受送達後10日內向本院提出上訴書狀，並應
敘述具體理由；其未敘述上訴理由者，應於上訴期間屆滿後20日
內向本院補提理由書（均須按他造當事人之人數附繕本）「切勿
逕送上級法院」。告訴人或被害人如對於本判決不服者，應具備
理由請求檢察官上訴，其上訴期間之計算係以檢察官收受判決正
本之日期為準。
                              書記官  鄭雅文
中    華    民    國    99    年    12    月    27    日
附錄法條：刑法第158 條第1 項、第216 條、第211 條、第339
          條第1 項。
中華民國刑法第158 條
（僭行公務員職權罪）
冒充公務員而行使其職權者，處3 年以下有期徒刑、拘役或5 百
元以下罰金。
冒充外國公務員而行使其職權者，亦同。
中華民國刑法第216 條
（行使偽造變造或登載不實之文書罪）
行使第210 條至第215 條之文書者，依偽造、變造文書或登載不
實事項或使登載不實事項之規定處斷。
中華民國刑法第211 條
（偽造變造公文書罪）
偽造、變造公文書，足以生損害於公眾或他人者，處1 年以上7
年以下有期徒刑。
中華民國刑法第339 條
（普通詐欺罪）
意圖為自己或第三人不法之所有，以詐術使人將本人或第三人之
物交付者，處5 年以下有期徒刑、拘役或科或併科1 千元以下罰
金。
以前項方法得財產上不法之利益或使第三人得之者，亦同。
前二項之未遂犯罰之。
附表：
┌──┬────────┬───┬────────┬────────┬──────┐
│編號│名            稱│ 數量 │  沒收物及依據  │備    註        │卷證出處    │
├──┼────────┼───┼────────┼────────┼──────┤
│一  │偽造之臺灣台北地│1張（ │1.此收據聯上偽造│此收據聯業經告訴│本院卷第46頁│
│    │方法院收據（收據│此為1 │之「臺灣台北地方│人提出交付與警察│。          │
│    │編號001684號）  │式3聯 │法院印－聯單收據│機關，惟扣押物清│            │
│    │                │中之收│專用」印文1枚。 │單上漏未記載。又│            │
│    │                │據聯）│2.此收據聯上填單│此收據聯雖係被告│            │
│    │                │      │員欄及收款員欄處│共同犯本案所用之│            │
│    │                │      │偽造之「鄧建志」│物，然已因行使而│            │
│    │                │      │簽名各1枚。     │交付與告訴人，非│            │
│    │                │      │3.刑法第219條。 │被告或其他共犯所│            │
│    │                │      │                │有，亦非違禁物，│            │
│    │                │      │                │不能諭知沒收，然│            │
│    │                │      │                │本收據聯上如左列│            │
│    │                │      │                │欄位所示之印文及│            │
│    │                │      │                │簽名，不問屬於犯│            │
│    │                │      │                │人與否，仍均應依│            │
│    │                │      │                │刑法第219條之規 │            │
│    │                │      │                │定諭知沒收。    │            │
├──┼────────┼───┼────────┼────────┼──────┤
│二  │偽造之臺灣台北地│2張（ │1.左列收據除收據│此收據除「收據聯│ 無。       │
│    │方法院收據（編號│此為1 │聯外之2聯各1張。│」外之另2聯各1  │            │
│    │001684號）      │式3聯 │2.刑法第38項第1 │張，均為共同正犯│            │
│    │                │中除「│項第2款。       │林韋信所有且為供│            │
│    │                │收據聯│                │被告共同犯本罪所│            │
│    │                │」外之│                │用之物，雖未扣案│            │
│    │                │2聯） │                │，但無證據證明已│            │
│    │                │      │                │滅失，均應依刑法│            │
│    │                │      │                │第38條第1項第2款│            │
│    │                │      │                │規定沒收。各聯上│            │
│    │                │      │                │偽造之「臺灣台北│            │
│    │                │      │                │地方法院印－聯單│            │
│    │                │      │                │收據專用」印文各│            │
│    │                │      │                │1枚，及各聯填單 │            │
│    │                │      │                │員欄、收款員欄處│            │
│    │                │      │                │偽造之「鄧建志」│            │
│    │                │      │                │簽名各1枚，因左 │            │
│    │                │      │                │列偽造之公文書2 │            │
│    │                │      │                │張均業經本院宣告│            │
│    │                │      │                │沒收，而無依刑法│            │
│    │                │      │                │第219條重複諭知 │            │
│    │                │      │                │沒收之必要，併此│            │
│    │                │      │                │敘明。          │            │
├──┼────────┼───┼────────┼────────┼──────┤
│三  │偽造之台北地方法│1張   │1、此偽造公文書 │此偽造之公文書業│本院卷第47頁│
│    │院地檢署監管科公│      │右下方偽造之「台│經告訴人提出交付│。          │
│    │文書            │      │灣台北地方法院監│與警察機關，惟扣│            │
│    │                │      │管科」印文1枚。 │押物清單上漏未記│            │
│    │                │      │2.刑法第219條。 │載。又此偽造之公│            │
│    │                │      │                │文書雖係被告共同│            │
│    │                │      │                │犯本案所用之物，│            │
│    │                │      │                │然已因行使而交付│            │
│    │                │      │                │與告訴人，非被告│            │
│    │                │      │                │或其他共犯所有，│            │
│    │                │      │                │亦非違禁物，不能│            │
│    │                │      │                │諭知沒收，然本偽│            │
│    │                │      │                │造公文書上如左列│            │
│    │                │      │                │欄位所示之印文，│            │
│    │                │      │                │不問屬於犯人與否│            │
│    │                │      │                │，仍應依刑法第21│            │
│    │                │      │                │9條之規定諭知沒 │            │
│    │                │      │                │收。            │            │
├──┼────────┼───┼────────┼────────┼──────┤
│四  │偽造之法務部行政│1張   │1、此偽造公文書 │此偽造之公文書業│本院卷第51頁│
│    │執行假扣押處份命│      │右下方偽造之「台│經告訴人提出交付│。          │
│    │令（註－檔案：00│      │灣台北地方法院監│與警察機關，惟扣│            │
│    │191）           │      │管科」印文1枚。 │押物清單上漏未記│            │
│    │                │      │2.刑法第219條。 │載。又此偽造之公│            │
│    │                │      │                │文書雖係被告共同│            │
│    │                │      │                │犯本案所用之物，│            │
│    │                │      │                │然已因行使而交付│            │
│    │                │      │                │與告訴人，非被告│            │
│    │                │      │                │或其他共犯所有，│            │
│    │                │      │                │亦非違禁物，不能│            │
│    │                │      │                │諭知沒收，然本偽│            │
│    │                │      │                │造公文書上如左列│            │
│    │                │      │                │欄位所示之印文，│            │
│    │                │      │                │不問屬於犯人與否│            │
│    │                │      │                │，仍應依刑法第21│            │
│    │                │      │                │9條之規定諭知沒 │            │
│    │                │      │                │收。            │            │
├──┼────────┼───┼────────┼────────┼──────┤
│五  │偽造之請求暫時性│1張   │1、此偽造公文書 │此偽造之公文書業│本院卷第48頁│
│    │凍結執行聲請書（│      │右下方偽造之「台│經告訴人提出交付│。          │
│    │註－98年3月31日 │      │灣台北地方法院監│與警察機關，惟扣│            │
│    │97年度金字第0098│      │管科」印文1枚。 │押物清單上漏未記│            │
│    │613號1037案件） │      │2.刑法第219條。 │載。又此偽造之公│            │
│    │                │      │                │文書雖係被告共同│            │
│    │                │      │                │犯本案所用之物，│            │
│    │                │      │                │然已因行使而交付│            │
│    │                │      │                │與告訴人，非被告│            │
│    │                │      │                │或其他共犯所有，│            │
│    │                │      │                │亦非違禁物，不能│            │
│    │                │      │                │諭知沒收，然本偽│            │
│    │                │      │                │造公文書上如左列│            │
│    │                │      │                │欄位所示之印文，│            │
│    │                │      │                │不問屬於犯人與否│            │
│    │                │      │                │，仍應依刑法第21│            │
│    │                │      │                │9條之規定諭知沒 │            │
│    │                │      │                │收。            │            │
│    │                │      │                │                │            │
│    │                │      │                │                │            │
├──┼────────┼───┼────────┼────────┼──────┤
│六  │偽造之個人資料外│ 1張  │1、此偽造公文書 │此偽造之公文書業│本院卷第49頁│
│    │洩授權止付申請書│      │右下方偽造之「台│經告訴人提出交付│。          │
│    │（註－98年3月31 │      │灣台北地方法院監│與警察機關，惟扣│            │
│    │日聲明字號：    │      │管科」印文1枚。 │押物清單上漏未記│            │
│    │001056）        │      │2.刑法第219條。 │載。又此偽造之公│            │
│    │                │      │                │文書雖係被告共同│            │
│    │                │      │                │犯本案所用之物，│            │
│    │                │      │                │然已因行使而交付│            │
│    │                │      │                │與告訴人，非被告│            │
│    │                │      │                │或其他共犯所有，│            │
│    │                │      │                │亦非違禁物，不能│            │
│    │                │      │                │諭知沒收，然本偽│            │
│    │                │      │                │造公文書上如左列│            │
│    │                │      │                │欄位所示之印文，│            │
│    │                │      │                │不問屬於犯人與否│            │
│    │                │      │                │，仍應依刑法第21│            │
│    │                │      │                │9條之規定諭知沒 │            │
│    │                │      │                │收。            │            │
├──┼────────┼───┼────────┼────────┼──────┤
│ 七 │偽造之「臺灣台北│1張   │1、此偽造公文書 │此偽造之公文書業│本院卷第50頁│
│    │地方法院檢察署偵│      │右下方偽造之「台│經告訴人提出交付│。          │
│    │查卷宗」卷面（註│      │灣台北地方法院監│與警察機關，惟扣│            │
│    │－案號：中華民國│      │管科」印文1枚。 │押物清單上漏未記│            │
│    │97偵字第0098613 │      │2.刑法第219條。 │載。又此偽造之公│            │
│    │號）            │      │                │文書雖係被告共同│            │
│    │                │      │                │犯本案所用之物，│            │
│    │                │      │                │然已因行使而交付│            │
│    │                │      │                │與告訴人，非被告│            │
│    │                │      │                │或其他共犯所有，│            │
│    │                │      │                │亦非違禁物，不能│            │
│    │                │      │                │諭知沒收，然本偽│            │
│    │                │      │                │造公文書上如左列│            │
│    │                │      │                │欄位所示之印文，│            │
│    │                │      │                │不問屬於犯人與否│            │
│    │                │      │                │，仍應依刑法第21│            │
│    │                │      │                │9條之規定諭知沒 │            │
│    │                │      │                │收。            │            │
└──┴────────┴───┴────────┴────────┴──────┘

司法院資訊處製作；財團法人民間司法改革基金會備份。
